【裁判字號】    97,訴,1159
【裁判日期】    971110
【裁判案由】    違反槍砲彈藥刀械管制條例
【裁判全文】
臺灣臺北地方法院刑事判決              97年度訴字第1159號
公  訴  人  臺灣臺北地方法院檢察署檢察官
被      告  乙○○
選任辯護人  林明輝律師
            余泰鑫律師
上列被告因違反槍砲彈藥刀械管制條例案件，經檢察官提起公訴
（97年度偵字第9554號），本院判決如下：
    主  文
乙○○未經許可，持有可發射子彈具有殺傷力之改造手槍，處有
期徒刑貳年，併科罰金新臺幣壹拾萬元，罰金如易服勞役，以新
臺幣壹仟元折算壹日。緩刑伍年，並向公庫支付新臺幣壹拾萬元
，緩刑期間付保護管束。扣案之仿COLT廠半自動改造手槍壹枝（
含彈匣壹只）沒收。
    犯罪事實
一、乙○○明知具有殺傷力之各式槍砲，依槍砲彈藥刀械管制條
    例第4條第1項第1款及同法第5條之規定，未經中央主管機關
    許可，不得持有，竟於民國97年4月12日晚間，在臺北市○
    ○區○○街予復興南路口，因甲○○（本案通緝中）代真實
    姓名、年籍不詳綽號「阿賢」之成年男性友人向乙○○借款
    新臺幣（下同）5萬元，乙○○遂收受甲○○交付之具有殺
    傷力仿COLT廠半自動改造手槍1枝（含彈匣1只；槍枝管制編
    號：0000000000號）而持有之，以作為前開借款之質押物，
    嗣於97年4月23日上午，為警持搜索票前往乙○○位於臺北
    市○○○路○段139號9樓之2住處搜索，查獲並扣得乙○○
    所持有之上開改造手槍1枝。
二、案經臺北市政府警察局大安分局報告臺灣臺北地方法院檢察
    署檢察官偵查起訴。
    理  由
壹、程序方面
    被告及辯護人對於公訴人所提之證據資料及以下本院作為判
    斷依據之各項證據資料，均同意或不爭執其證據能力，本院
    審酌該等言詞供述及書面作成時之情況認為適當，均無不宜
    作為證據之情事，依刑事訴訟法第159條之5規定，均得作為
    證據。
貳、實體方面
一、訊據被告對於上揭犯罪事實坦承不諱，本件扣案之槍枝經送
    內政部警政署刑事警察局（下稱刑事局）先以性能檢驗法鑑
    定，結果認送鑑改造手槍（槍枝管制編號0000000000號），
    係由仿COLT廠半自動手槍製造之槍枝，換裝土造金屬槍管而
    成，擊發功能正常，可供擊發適用子彈，認具殺傷力，此有
    有刑事局97年5月22日出具之刑鑑字第0970060672號槍彈鑑
    定書一份在卷可稽（見97年偵字第9554號卷第32頁至第34頁
    參照），復有上開手槍扣案可憑，足認被告自白與事實相符
    ，本件事證明確，被告犯行堪以認定，應予依法論科。
二、核被告乙○○所為，係犯槍砲彈藥刀械管制條例第8條第4項
    之未經許可持有改造手槍罪。又本件被告持有改造手槍之行
    為，固無足取，惟其持有手槍時間僅10日，亦未持以犯他罪
    ，且於本案偵查及審理中均坦承犯行，顯具有悔意，依其犯
    罪情狀觀之，尚非重大，倘處以上開罪名最輕本刑，與其犯
    罪情節相較，猶嫌過重，顯為情輕法重，被告本案犯罪既有
    前開顯可憫恕之處，爰依刑法第59條之規定減輕其刑。爰審
    酌被告未經許可持有改造手槍之犯罪動機、目的、情節，雖
    未持以犯案，然對於社會治安及人身安全所造成潛在之危害
    甚鉅，惟念其持有前揭手槍之時間不長，復於犯後坦承犯行
    ，態度良好等一切情狀，量處如主文所示之刑，罰金刑部分
    併宣告易服勞役標準。另被告未曾受有期徒刑以上刑之宣告
    ，有臺灣高等法院被告前案紀錄表在卷可稽，且被告亦坦白
    承認本案犯行，並勇於接受處罰，本院信被告經此教訓當知
    所警惕而無再犯之虞，本院因認對其所宣告之刑，以暫不執
    行為適當，爰予宣告緩刑，並依刑法第74條第2項第4款命被
    告乙○○向公庫支付10萬元。惟為使行為偏差之被告得以記
    取教訓，建立正確之法律觀念，並由國家機關適時提供予必
    要之身心協助、輔導及督促，爰併依刑法第93條第1項之規
    定宣告緩刑期內付保護管束，俾由執行機關能予適當督促，
    並由觀護人給予適當之協助及指導。至於扣案之系爭槍枝（
    含彈匣1只），係可擊發子彈而具殺傷力，依據槍砲彈藥刀
    械管制條例第5條之規定不可非法持有，為違禁物，爰依刑
    法第38條第1項第1款之規定併與宣告沒收。
據上論斷，應依刑事訴訟法第299條第1項前段，槍砲彈藥刀械管
制條例第8條第4項，刑法第11條前段、第42條第3項前段、第74
條第1項第1款、第2項第4款、第93條第1項、第38條第1項第1款
，判決如主文。
本案經檢察官江貞諭到庭執行職務
中    華    民    國    97    年    11    月    10    日
                  刑事第八庭  審判長法  官  陳德民
                                    法  官  詹慶堂
                                    法  官  楊蕙芬
以上正本證明與原本無異。
如不服本判決，應於判決送達後10日內，向本院提出上訴狀。
                                    書記官  馬正道
中    華    民    國    97    年    11    月    10    日
附錄法條：
槍砲彈藥刀械管制條例第8條
未經許可，製造、販賣或運輸鋼筆槍、瓦斯槍、麻醉槍、獵槍、
空氣槍或第4條第1項第1款所定其他可發射金屬或子彈具有殺傷
力之各式槍砲者，處無期徒刑或5年以上有期徒刑，併科新臺幣1
千萬元以下罰金。
未經許可，轉讓、出租或出借前項所列槍枝者，處 5 年以上有期
徒刑，併科新臺幣 1 千萬元以下罰金。
意圖供自己或他人犯罪之用，而犯前二項之罪者，處無期徒刑或
 7 年以上有期徒刑，併科新臺幣 1 千萬元以下罰金。
未經許可，持有、寄藏或意圖販賣而陳列第 1 項所列槍枝者，處
 3年以上10年以下有期徒刑，併科新臺幣700萬元以下罰金。
第 1 項至第 3 項之未遂犯罰之。


司法院資訊處製作；財團法人民間司法改革基金會備份。
